臺灣新竹地方法院刑事判決
111年度交易字第285號
公  訴  人  臺灣新竹地方檢察署檢察官
被      告  陳瑞榮


            許双霖


上列被告因過失傷害案件，經檢察官提起公訴（111年度偵字第6
81、4824號），被告於本院準備程序中，就被訴事實為有罪之陳
述，經依簡式審判程序判決如下：
    主  文
陳瑞榮犯過失傷害罪，處有期徒刑貳月，如易科罰金，以新臺幣
壹仟元折算壹日。
許双霖犯過失傷害罪，處有期徒刑貳月，如易科罰金，以新臺幣
壹仟元折算壹日。
    事  實  及  理  由
一、本件犯罪事實及證據，除補充「被告陳瑞榮、許双霖於本院
    訊問時之自白」為證據外，餘均引用檢察官起訴書之記載（
    如附件）。 
二、核被告所為，係犯刑法第284條前段之過失傷害罪。
三、又告訴人、告訴代理人雖請求函詢醫療機構調查告訴人鄭加
    源現罹患之肌萎縮性側索硬化症與本件所受傷勢有無因果關
    係以確認本件是否已達重傷害，惟此部分業經檢察官於偵查
    中詳細調查後，認定如附件「證據並所犯法條」欄二所示，
    並有長庚醫療財團法人林口長庚紀念醫院民國111年3月8日
    長庚院林字第1110250180號函、國立臺灣大學醫學院附設醫
    院新竹臺大分院新竹醫院111年3月21日新竹臺大分院病歷字
    第1110002823號函各1份可佐，本院同此認定，是本件尚難
    認符合刑法第10條第4項重傷之定義，附此敘明。
四、科刑：
　　爰以行為人之責任為基礎，審酌告訴人鄭加源因本案受有如
    附件犯罪事實欄所載之傷勢，確已影響其健康及生活，被告
    2人之行為誠有不當，另考量被告2人始終坦承犯行，然與告
    訴人所主張之金額尚有落差而無和解共識，兼衡被告2人就
    本件車禍事故之過失情節、告訴人鄭加源之傷勢及告訴人2
    人所表示之意見，暨被告2人各自之素行、智識程度、家庭
    經濟狀況等一切情狀，各量處如主文所示之刑，並均諭知易
    科罰金之折算標準。
五、依刑事訴訟法第273條之1 第1項、第299條第1項前段，判決
    如主文。 
本案經檢察官賴佳琪提起公訴，檢察官陳中順到庭執行職務。
中　　華　　民　　國　　111 　年　　8 　　月　　31　　日
                      刑事第八庭  法  官  潘韋廷
以上正本證明與原本無異。
如不服本判決應於收受本判決後20日內向本院提出上訴書狀，上
訴書狀應敘述具體理由。上訴書狀未敘述上訴理由者，應於上訴
期間屆滿後20日內補提理由書狀於本院(均須按他造當事人之人
數附繕本 )「切勿逕送上級法院」。 
中　　華　　民　　國　　111 　年　　8 　　月　　31　　日
                                   書記官  李佳穎
附錄論罪科刑法條：
刑法第284條
因過失傷害人者，處1 年以下有期徒刑、拘役或10萬元以下罰金
；致重傷者，處3 年以下有期徒刑、拘役或30萬元以下罰金。 

【附件】
臺灣新竹地方檢察署檢察官起訴書
                                     111年度偵字第681號
                                               第4824號
　　被　　　告　陳瑞榮　
　　　　　　　　許双霖 　
上列被告等因過失傷害案件，業經偵查終結，認應提起公訴，茲
將犯罪事實及證據並所犯法條分敘如下：
        犯罪事實
一、陳瑞榮於民國110年6月29日下午2時30分許，駕駛車牌號碼0
    000-00號自用小客車，搭載乘客許双霖，沿新竹市北區中正
    路由西北往東南方向行駛，行經中正路與竹光路口（下稱上
    開路口），本應注意在交岔路口10公尺內，不得臨時停車，
    而依當時客觀情況，並無不能注意之情事，陳瑞榮竟疏未注
    意及此，貿然在上開路口臨時停車。許双霖本應注意乘客開
    啟車門時，應注意行人、其他車輛，並讓其先行，而依當時
    客觀情況，並無不能注意之情事，亦疏未注意及此，貿然開
    啟上開自用小客車之右後車門。適有鄭加源騎乘車牌號碼00
    0-0000號普通重型機車，沿中正路由西北往東南方向行駛，
    行至上開路口，見狀閃避不及，兩車因而發生碰撞，致鄭加
    源受有右鎖骨粉碎性骨折併移位之傷害。
二、案經鄭加源及鄭加源之配偶周曉芬訴由新竹市警察局第一分
    局報告偵辦。
        證據並所犯法條
一、上揭犯罪事實，業據被告陳瑞榮、許双霖於警詢及偵查中均
    坦承不諱，核與告訴人周曉芬於警詢及偵查中指述情節相符
    ，並有國軍桃園總醫院新竹分院附設民眾診療服務處診斷證
    明書、道路交通事故現場圖、道路交通事故調查報告表㈠、㈡
    各1份、現場照片13張、路口監視器光碟1片、監視器錄影畫
    面3張附卷可稽，被告2人犯嫌堪予認定。
二、核被告陳瑞榮、許双霖所為，均係犯刑法第284條前段之過
    失傷害罪嫌。至告訴及報告意旨認告訴人鄭加源因上開事故
    ，受有肌萎縮性側索硬化症、運動神經元疾病、肌萎縮性側
    索硬化症呼吸衰竭合併肺炎等重大不治或難治之傷害（下稱
    上開重傷害），因認被告陳瑞榮、許双霖均涉犯刑法第284
    條後段之過失致重傷罪嫌部分。經查，告訴人周曉芬雖提出
    長庚醫療財團法人林口長庚紀念醫院（下稱長庚醫院）診斷
    證明書2份、國立臺灣大學醫學院附設醫院新竹分院（下稱
    臺大新竹分院）診斷證明書3份，用以證明告訴人鄭加源受
    有上開重傷害。然上開長庚醫院診斷證明書2紙係分別於110
    年10月14日、110年11月4日，上開臺大新竹分院診斷證明書
    3紙係分別於110年11月12日、110年11月17日、110年11月22
    日所開立，離本件事故發生之日均已逾3月，復經函詢長庚
    醫院及臺大新竹分院，長庚醫院表示運動神經元疾病、肌萎
    縮性側索硬化症與外傷之關聯較低，臺大新竹分院表示無法
    認定交通事故導致肌萎縮性側索硬化症呼吸衰竭合併肺炎，
    有長庚醫療財團法人林口長庚紀念醫院111年3月8日長庚院
    林字第1110250180號函、國立臺灣大學附設醫院新竹臺大分
    院新竹醫院111年3月21日新竹臺大分院病歷字第1110002823
    號函在卷可稽。綜前所述，尚難認上開重傷害確係因上開事
    故所致，自無從令被告陳瑞榮、許双霖擔負此罪責，併此敘
    明。
三、依刑事訴訟法第251條第1項提起公訴。
    此  致
臺灣新竹地方法院
中    華    民    國   111    年     4    月     11   日
                              檢  察  官  賴佳琪
本件證明與原本無異　
中　　華　　民　　國　 111　　年　　4 　　月　　 25　 日
                          　　書　記　官  楊凱婷